# 陈版:关于关联方往来的坏账计提的问题

提问人：hcl1986 时间：2013-01-20 00:04:19
同一集团中的正常的购销业务形成的应收账款在个别报表层次需要计提坏账准备吗？

回答人：chenyiwei
根据作为债务人的关联方的财务状况确定。一般是个别认定。相对而言，企业较容易获取关于关联方财务状况的信息，如果关联方财务状况没有重大问题，实务中也可能不计提坏账准备。

提问人：mengjunfeng 时间：2014-03-11 11:14:12
正常情况下，关联方往来应该计提坏账准备吗？

回答人：chenyiwei
关联方欠款也同样会面临无法收回的问题（当然风险程度可能比非关联方欠款低些，毕竟比非关联方之间更熟悉彼此情况），因此不能说关联方之间的欠款是绝对不计提坏帐准备的。